Inventaris van de archieven van het Nederlandse Consulaat te Vancouver, 1924-1952; Vice-Consulaat te Edmonton, 1940-1954; Vice-Consulaat te Chatham, 1952-1954 (Canada)
Nationaal Archief, Den Haag
Ministerie van Buitenlandse Zaken: Consulaat te Vancouver, Vice-Consulaat te Edmonton; Vice-Consulaat te Chatham, (Canada)
Consulaten Canada
1924-1954
Z21139
0.80 meter; 68 inventarisnummers.
Normale geschreven, getypte en gedrukte documenten, geen bijzondere handschriften.
Nationaal Archief, Den Haag
Consulaat te Vancouver (Canada)
Vice-Consulaat te Chatham (Canada)
Vice-Consulaat te Edmonton (Canada)
Het archief van de Nederlandse Consulaten in Canada bevat voor de periode 1924-1954 bevat correspondentie en stukken m.b.t. de organisatie en het personeel. Een aantal stukken heeft betrekking op de nauwe relaties tussen Canada en Nederland ten tijde van de Tweede Wereldoorlog. Er zijn onder andere stukken over collaboratie van Nederlanders met de vijand; verzoeken om inlichtingen over in Nederland gesneuvelde Canadese militairen en het verlenen van medewerking voor het inzamelen van geld voor oorlogsgraven; het vrouwenkorps van het KNIL; lijsten van deserteurs en betaling van schadevergoeding aan krijgsgevangenen en burgergeïnterneerden die door Japan zijn gedwongen mee te werken bij de aanleg van de zgn. 'Birma-spoorweg'.
Archiefvorming
Geschiedenis van het archiefbeheer
De verwerving van het archief
Het archief is krachtens bepalingen van de Archiefwet overgebracht.
2.05
Aanwijzingen voor de gebruiker
Openbaarheidsbeperkingen
Deels openbaar, deels beperkt openbaar (A).
Materiële beperkingen
Aanvraaginstructie
Openbare archiefstukken kunnen online worden aangevraagd en gereserveerd. U kunt dit ook via de terminals in de studiezaal van het Nationaal Archief doen. Om te kunnen reserveren dient u de volgende stappen te volgen:
U maakt een profiel aan op www.gahetna.nl, en logt vervolgens in
Via de archiefinventaris (alleen de beschrijvingen met rode nummers) selecteert u het gewenste archiefstuk door op de knop 'Reserveren' te klikken
In het volgende scherm geeft u aan op welke dag u het archiefstuk wilt inzien
Indien u zich bevindt in de studiezaal en een tafelnummer heeft ontvangen kunt u dit nummer vermelden. Als u geen tafelnummer heeft kunt u tafelnummer 777 laten staan
Vervolgens bevestigt u uw reservering door deze te versturen.
Verwant materiaal
Beschikbaarheid van kopieën
Beschrijving van de series en archiefbestanddelen
- CONSULAAT TE VANCOUVER (1924-1954
  - ALGEMEEN
    - Inhoudsopgave van stukken en dossiers van het consulaat te Vancouver en van aan het ministerie van Buitenlandse Zaken verzonden dossiers, 1924-1954.; 2308; 1 omslag
    - Agenda's van ingekomen en uitgegane stukken, 1944-1954.; 2310-2313; 4 delen
      - 1944-1946 tot nr. 1453, 2310
      - 1946-1950 tot nr. 1205, 2311
      - 1950-1953 tot nr. 1567, 2312
      - 1953-1954, 2313
  - ORGANISATIE EN PERSONEEL, 1
    - Stukken van en aan de vice-consul W.G.C. Holland van het vice-consulaat te Victoria, 1932-1955.; 2314-2315; 2 pakken
      - 1932-1942, 2314
      - 1943-1955, 2315
    - Circulaires van het consulaat-generaal te Montreal aan alle Nederlandse consulaire ambtenaren in Canada en Newfoundland, 1940.; 2316; 1 omslag
    - Circulaire van het consulaat-generaal te Montreal over de betrouwbaarheid van personeel van de Buitenlandse Dienst, 1941.; 2317; 1 stuk
    - Circulaire van het consulaat-generaal te Montreal met instructies over feestdagen en dagen waarop dient te worden gevlagd, 1942.; 2318; 1 omslag
    - Stukken betreffende de oprichting en organisatie van het consulaat te Vancouver, 1945-1947.; 2319; 1 omslag
    - Stukken betreffende het personeel van het consulaat c.q. consulaat-generaal te Vancouver, 1946-1955.; 2320-2323; 4 omslagen
      - Algemeen, 1946-1954, 2320
        Openbaarheid beperkt tot 1 januari 2030
      - C.J. Stern, 1948-1950, 2321
        Openbaarheid beperkt tot 1 januari 2026
      - F.L.K. Coenen van 's-Gravesloot, 1948-1953, 2322
      - H. Coenen van 's-Gravesloot, 1947-1955, 2323
        Openbaarheid beperkt tot 1 januari 2029
    - Stukken betreffende de huur van het 1100 Stock Exchange Building te Vancouver, 1947-1952.; 2324; 1 omslag
    - Stukken betreffende de van het ministerie van Buitenlandse Zaken ontvangen circulaires over de deviezenrechtelijke positie van ambtenaren in buitenlandse dienst en administratieve hulpkrachten, 1947-1954.; 2325; 1 omslag
    - Stukken betreffende de uitvoering van het Rubriceringsvoorschrift 1949 met een uitleg middels de circulaire van 30 mei 1950 van het ministerie van Buitenlandse Zaken, 1949-1953.; 2326; 1 omslag
    - Stukken betreffende de wijzigingen en herzieningen van salarissen en verblijfsvergoedingen van het personeel in buitenlandse dienst, 1949-1953.; 2327; 1 omslag
    - Stukken betreffende het indienen van de ramingen voor de dienstuitgaven ten behoeve van de rijksbegroting voor de jaren 1952, 1953, 1954 en 1955 en de bezuinigingsmaatregelen van het ministerie van Buitenlandse Zaken, 1949-1954.; 2328; 1 omslag
    - Stukken betreffende het zenden van maandverantwoordingen van de uitgaven aan het consulaat-generaal te Montreal en aan de ambassade te Ottawa, 1950-1953.; 2329; 1 pak
    - Stukken betreffende het zenden van registers van kanselarijrechten aan het consulaat-generaal te Montreal, 1950-1953.; 2330; 1 omslag
    - Circulaire van het ministerie van Buitenlandse Zaken over de invulling en indiening van reisdeclaraties, met bijlage, 1953.; 2331; 1 omslag
    - Stukken betreffende de uitvoering van de van het ministerie van Buitenlandse Zaken ontvangen circulaire van 11 augustus 1953 met een instructie voor het opmaken van processen-verbaal van overname van geldmiddelen bij mutaties, 1953-1954.; 2332; 1 omslag
    - Stukken betreffende het verzoek aan de consulaten in Canada om duplicaten van de kanselarijrechtbonnen, 1953-1954.; 2333; 1 omslag
  - PROTOCOL, 2
    - Stukken betreffende het organiseren van de viering van de geboorte en de doop van prinses Margriet in Canada en het ontwerp van een herdenkingsplaat ter ere van de verjaardag van prinses Margriet, 1941-1943.; 2334; 1 omslag
    - Stukken betreffende de uitreiking van de 'Silver Fleet Awards' als teken van waardering aan Canadese oorlogswerkers namens de werkers in Nederland, 1943-1944.; 2335; 1 omslag
    - Stukken betreffende het opmaken van een lijst met namen van Nederlanders die tijdens de oorlog door de vijand zijn gedeporteerd, 1944.; 2336; 1 omslag
    - Stukken betreffende de viering van het gouden jubileum van koningin Wilhelmina op 31 augustus 1948, 2337; 1 omslag
      Met foto
    - Instructies met betrekking tot de toekenning van onderscheidingstekenen en decoratieverleningen, 1953-1954.; 2338; 1 omslag
  - JURIDISCHE AANGELEGENHEDEN, 3
    - Circulaires van het consulaat-generaal te Montreal over de collaboratie van Nederlanders met de vijand, 1941.; 2339; 1 omslag
    - Circulaires van het consulaat-generaal met instructies over registratie ten behoeve van de recuperatie van Nederlandse bezittingen in bezet gebied, 1944-1945.; 2340; 1 omslag
    - Stukken betreffende de van de ambassade te Ottawa en van het consulaat- generaal te Montreal ontvangen instructies voor de uitvoering en het gebruik van de formulieren Kennisgevingen ex Wet Nederlanderschap en Ingezetenschap, 1944-1954.; 2341; 1 omslag
    - Stukken betreffende de uitvoering van de ontvangen instructies van het consulaat-generaal te Montreal met betrekking tot de registratie van Nederlandse effecten in Canada, 1946-1951.; 2342; 1 omslag
    - Circulaires van 15 augustus 1952 en 17 februari 1953 van het ministerie van Buitenlandse Zaken over de afgifte van paspoorten aan 'gelijkgestelde' Indonesiërs, 1952-1953.; 2343; 1 omslag
    - Stukken betreffende de uitvoering van de ontvangen instructies van de ambassade te Ottawa met betrekking tot de verwerving van een vreemde nationaliteit, 1954.; 2344; 1 omslag
  - OPENBARE ORDE EN VEILIGHEID, 4
    - Circulaires van het consulaat-generaal te Montreal met mededelingen over aanvragen en afschaffing van pasvisa voor Nederlanders, 1944-1945.; 2345; 1 omslag
    - Stukken betreffende de van het ministerie van Buitenlandse Zaken ontvangen circulaires omtrent de afgifte van een visum of een paspoort aan verdachte personen, 1950-1954.; 2346; 1 omslag
  - VERKEER EN VERVOER, 5
    - Correspondentie met het consulaat-generaal te Montreal over de stranding en het verloren gaan van het schip 'Hedwig' op 2 december 1930 nabij Hongkong, 1930-1933.; 2347; 1 omslag
    - Stukken betreffende de uitvoering van de instructies, ontvangen van het consulaat-generaal te Montreal, voor de Nederlandse consulaire ambtenaren met betrekking tot de 'Netherlands Compulsoru Maritime Service Order 1942 (Netherlands Seaman's order 1942)', 2348; 1 omslag
    - Circulaires van het consulaat-generaal te Montreal met mededelingen over post- en telegraafverbindingen met Nederland, 1945.; 2349; 1 omslag
    - Stukken betreffende de uitvoering van de instructies en maatregelen, ontvangen van het ministerie van Buitenlandse Zaken en van het consulaat-generaal te Montreal, met betrekking tot het aanmonsteren en het deserteren van zeelieden, 1945-1948.; 2350; 1 omslag
    - Stukken betreffende het opmaken van scheepsverklaringen, 1946-1954.; 2351; 1 pak
  - ECONOMISCHE AANGELEGENHEDEN EN ARBEID, 6
    - Circulaire van het consulaat-generaal te Montreal over de registratie van vreemde valuta en effecten door Nederlanders, 1940.; 2352; 1 stuk
    - Circulaires van het consulaat-generaal te Montreal over het inleveren van Nederlands-Indische en Nederlandse bankbiljetten, 1941-1945.; 2353; 1 omslag
    - Stukken betreffende het Nederlands Instituut voor Werkzaamheden in het Buitenland 'Plan Export' en de circulaire van 14 juni 1949 over de houding welke door de posten van de Buitenlandse Dienst dient te worden aangenomen ten aanzien van dit instituut, 1949-1953.; 2354; 1 omslag
  - SOCIALE AANGELEGENHEDEN, 7
    - Circulaires van het consulaat-generaal te Montreal met mededelingen over betalingen van Nederlandse en Nederlands-Indische pensioenen, 1940-1941.; 2355; 1 omslag
    - Circulaires van het consulaat-generaal te Montreal met mededelingen over de repatriëring van Nederlanders, 1940-1945.; 2356; 1 omslag
    - Stukken betreffende het 'Netherlands Relief Fund' te Montreal, 1940-1947.; 2357; 1 omslag
    - Instructies van het consulaat-generaal te Montreal over de betaling van Indonesische pensioenen in het buitenland, 1946-1950.; 2358; 1 omslag
    - Stukken betreffende de Canadese betrokkenheid bij de hulp- verlening aan Nederland bij de watersnoodramp van 1953, 2359; 1 pak
      Met foto's
    - Stukken betreffende de invordering van alimentatiegelden van emigranten, 1954.; 2360; 1 omslag
  - CULTURELE AANGELEGENHEDEN EN VOORLICHTING, 8
    - Stukken betreffende de Nederlandse oorlogtentoonstelling 'No Surrender', 1943.; 2361; 1 omslag
    - Circulaire van het consulaat-generaal te Montreal met informatie over de mogelijkheid tot het afleggen van een bijzonder staatsexamen te Montreal, 1945.; 2362; 1 stuk
    - Stukken betreffende de behandeling van verzoeken om inlichtingen over in Nederland gesneuvelde Canadese militairen en het verlenen van medewerking voor het inzamelen van geld ten behoeve van de Nederlandse Oorlogsgravenstichting voor de verzorging van Nederlandse oorlogsgraven, 1947-1954.; 2363; 1 omslag
  - STAATKUNDE EN LANDSVERDEDIGING, 9
    - Stukken betreffende de werving van soldaten voor het Nederlands leger in Canada, 1940-1944.; 2364; 1 omslag
    - Stukken betreffende de werving van vrouwen voor het Vrouwenkorps van het Koninklijk Nederlands-Indisch Leger, 1944.; 2365; 1 omslag
    - Stukken betreffende het zenden van de maandelijkse politiek-economische rapporten nrs. 1-13 aan de ambassade te Ottawa en aan het consulaat-generaal te Montreal, 1950-1952.; 2366; 1 omslag
    - Stukken betreffende de afgifte van verklaringen voor de vrijstelling van de militaire dienstplicht in Nederland en instructies van het ministerie van Buitenlandse Zaken met betrekking tot de wijze waarop gehandeld dient te worden ten aanzien van ingeschrevenen voor de dienstplicht die geëmigreerd zijn naar landen buiten Europa, 1951-1954.; 2367; 1 omslag
- VICE-CONSULAAT TE EDMONTON (1940-1954)
  - ALGEMEEN
    - Inhoudsopgave van stukken en dossiers van het vice-consulaat te Edmonton, 1940-1954.; 2369; 1 omslag
  - ORGANISATIE EN PERSONEEL, 1
    - Stukken betreffende de benoeming van de heer L.D. Hyndman tot vice-consul te Edmonton, 1941.; 2370; 1 omslag
    - Stukken betreffende mededelingen over de verplaatsing van consulaire ambtenaren, 1941-1945.; 2371; 1 omslag
  - JURIDISCHE AANGELEGENHEDEN, 3
    - Lijsten van deserteurs en dienstweigeraars verblijfhoudend in Canada, met geleidebrieven, 1941-1945.; 2372; 1 omslag
      Openbaarheid beperkt tot 1 januari 2021
    - Stukken betreffende de betaling van schadevergoeding aan krijgsgevangenen en burger geïnterneerden die in het door Japan bezette gebied van Birma en Thailand een spoorlijn hebben aangelegd, 2373
  - SOCIALE AANGELEGENHEDEN, 7
    - Correspondentie over inzamelingsakties, 1940-1945.; 2374; 1 omslag
    - Stukken betreffende de hulpverlening van Canada met betrekking, tot de watersnoodramp van 1953 door middel van 'The Flood Relief Fund'; 2378
      1953.
      1 omslag
  - VOORLICHTING, 8
    - Stukken betreffende de Nederlandse oorlogtentoonstelling 'No surrender', 1943.; 2379; 1 omslag
- VICE-CONSULAAT TE CHATHAM (1952-1954)
  - Inhoudsopgave van stukken en dossiers van het vice-consulaat te Chatham, 1952-1954.; 2380; 1 stuk